臺灣高雄地方法院刑事判決　　　　　　　94年度訴字第3848號
公　訴　人　臺灣高雄地方法院檢察署檢察官
被　　　告　乙○○
　　　　　　　　　　號
上列被告因毒品危害防制條例案件，經檢察官提起公訴（94年度
毒偵字第5053號），暨移送併辦（94年度毒偵字第6147號），嗣
被告就被訴事實為有罪之陳述，並聽取當事人之意見後，本院合
議庭裁定改依簡式審判程序由受命法官獨任進行審判程序，並判
決如下：
    主  文
乙○○連續施用第一級毒品，累犯，處有期徒刑拾月。又連續施
用第二級毒品，累犯，處有期徒刑伍月；扣案之第二級毒品甲基
安非他命貳包（驗後含袋毛重共計零點玖陸公克）及殘留第二級
毒品甲基安非他命吸食器壹組，均沒收銷燬之。應執行有期徒刑
壹年貳月；扣案之第二級毒品甲基安非他命貳包（驗後含袋毛重
共計零點玖陸公克）及殘留第二級毒品甲基安非他命吸食器壹組
，均沒收銷燬之。
    事  實
一、乙○○前於民國88年間因施用毒品案件，經本院裁定送觀察
    、勒戒後，認有繼續施用毒品之傾向，復經本院裁定入戒治
    處所施以強制戒治，於88年11月25日停止戒治出所，而於89
    年7 月4 日期滿執行完畢，而其違反毒品危害防制條例案件
    ，則經本院以88年度易字第4653號判處有期徒刑4 月確定，
    於92年4 月25日易科罰金執行完畢。
二、詎乙○○仍不知悔改，於前開強制戒治執行完畢釋放後5 年
    內，分別基於施用第一級毒品海洛因及第二級毒品甲基安非
    他命之概括犯意，自94年5 月19日某時起至94年7 月14日晚
    上11時許止，在高雄縣橋頭鄉○○路新興巷3 之4 號住處內
    ，將第一級毒品海洛因摻入香煙吸食之方式，約每1 、2 週
    日施用1 次，連續施用第一級毒品海洛因多次，並自94年5
    月20日上午某時起至94年7 月14日晚上11時許止，在上址內
    ，以吸食器燒烤之方式，約每1 週施用1 次，連續施用第二
    級毒品甲基安非他命多次。嗣分別於94年5 月20日17時15分
    許，經警持搜索票搜索其位於上址對面鐵皮屋之住處時，當
    場扣得第二級毒品甲基安非他命1 包（驗後含袋毛重0.18公
    克）；復於94年7 月15日上午11時45分許，為警持搜索票前
    往上址住處執行搜索，當場扣得甲基安非他命1 包（驗後含
    袋毛重0.78公克），並分別經乙○○同意採集尿液送驗後，
    始悉上情。
三、案經高雄縣政府警察局岡山分局及高雄市政府警察局刑事警
    察大隊報請臺灣高雄地方法院檢察署檢察官偵查起訴暨移送
    併辦。
    理  由
壹、程序方面：
一、按除被告所犯為死刑、無期徒刑、最輕本刑為三年以上有期
    徒刑之罪或高等法院管轄第一審案件者外，於法院行準備程
    序進行中，被告先就被訴事實為有罪之陳述時，審判長得告
    知被告簡式審判程序之旨，並聽取當事人、代理人、辯護人
    及輔佐人之意見後，裁定進行簡式審判程序；且受命法官行
    準備程序，與法院或審判長有同一之權限；又簡式審判程序
    之證據調查，不受刑事訴訟法第159 條第1 項、第161 條之
    2 、第161 條之3 、第163 條之2 及第164 條至第170 條規
    定之限制，刑事訴訟法第273 條之1 第1 項、第279 條第2
    項前段、第273 條之2 分別定有明文。
二、查本件被告乙○○所犯為死刑、無期徒刑、最輕本刑為3 年
    以上有期徒刑以外之罪，且非高等法院管轄第一審之案件，
    其於準備程序中就前揭被訴事實為有罪之陳述，經法官告知
    簡式審判程序之旨，並聽取公訴人及被告之意見後，本院認
    無不得或不宜改依簡式審判程序進行之處，爰依前揭規定，
    經本院合議庭裁定由受命法官獨任進行簡式審判程序，核先
    敘明。
貳、實體方面
一、上揭事實，訊據被告乙○○於本院審理中坦承不諱，且查：
（一）被告於94年5 月20日及同年7 月15日，為警採集尿液並經
      送驗結果，均呈嗎啡及甲基安非他命陽性反應之事實；有
      台灣檢驗科技股份有限公司94年6 月13日濫用藥物尿液檢
      驗報告（嫌疑人尿液對照表，尿液編號岡橋0040號）及高
      雄市立凱旋醫院94年7 月25日濫用藥物尿液檢驗報告（嫌
      疑人尿液對照表，尿液編號Ｌ0000000 號）各1 紙在卷可
      稽，而於94年5 月20日及同年7 月15日分別查獲之白色晶
      體各1 包（驗後含袋毛重分別為0.18公克及0.78公克，合
      計毛重0.96公克），經送高雄醫學大學附設中和紀錄醫院
      檢驗結果，均確實為第二級毒品甲基安非他命，此有該院
      94年12月6 日報告編號0000－000 及94年11月22日報告編
      號0000－000 之檢驗報告各1 紙在卷足稽，另扣案吸食器
      1 個，經送該院檢驗結果，亦殘留第二級毒品甲基安非他
      命，亦有該院94年11月22日報告編號0000－000 之檢驗報
      告1 紙在卷可佐，核均與被告自白相符，堪予採為論罪之
      證據，被告犯行洵堪認定。
（二）被告前於88年間因施用毒品案件，經本院裁定送觀察、勒
      戒後，認有繼續施用毒品之傾向，復經本院裁定入戒治處
      所施以強制戒治，於88年11月25日停止戒治出所，而於89
      年7 月4 日期滿執行完畢，此有臺灣高等法院被告前案紀
      錄表及臺灣高雄地方法院檢察署被告刑案資料查註紀錄表
      各1 份在卷可稽，其於執行強制戒治完畢釋放後，5 年內
      再犯毒品危害防制條例第10條第1 項、第2 項之施用第一
      級、第二級毒品犯行，所為與毒品危害防制條例第23條第
      2 項之規定相符，依法即應予論科。
二、按海洛因、甲基安非他命，係毒品危害防制條例第2 條第2
    項第1 款、第2 款所稱之第一級、第二級毒品，故核被告所
    為，係犯該條例第10條第1 項、第2 項之施用第一級、第二
    級毒品罪。被告持有第一級、第二級毒品海洛因及甲基安非
    他命，進而施用，其前後持有之低度行為均應為施用之高度
    行為所吸收，不另論罪。被告先後多次施用第一級毒品海洛
    因及第二級毒品甲基安非他命之犯行，均時間緊接，方法相
    同，觸犯構成要件相同之罪名，顯係基於概括犯意為之，各
    應依連續犯規定論以一罪，並依法加重其刑。又被告所犯上
    開2 罪間，犯意各別、行為互殊，觸犯構成要件相異之罪名
    ，自應分論併罰。查被告前因違反毒品危害防制條例案件，
    經本院判處有期徒刑4 月確定，於92年4 月25日易科罰金執
    行完畢，有卷附臺灣高等法院被告前案紀錄表1 份可按，其
    受有期徒之執行完畢，5 年以內再犯本件有期徒刑以上之罪
    ，均為累犯，依法加重其刑，併遞加之。公訴人雖僅就被告
    94 年5月20日17時15分許回溯24小時內某時施用第一級毒品
    海洛因及第二級毒品甲基安非他命各1 次之犯行起訴，而併
    辦部分係就被告自94年5 月間某日起至94年7 月14日晚上11
    時許，連續施用第一級毒品海洛因及第二級毒品甲基安非他
    命多次之犯行，及被告於本院審理中自承係自94年5 月19日
    、20日起施用第一級毒品海洛因及第二級毒品甲基安非他命
    ，均與公訴人起訴並經本院論罪科刑之犯行間，有連續犯之
    裁判上一罪關係，為起訴效力所及，本院自得一併審理，附
    此敘明。爰審酌被告經觀察、勒戒及強制戒治後，尚未能戒
    絕毒癮，足證前開保安處分措施實難矯治其惡性，再次施用
    第一級毒品海洛因及第二級毒品甲基安非他命而觸法，顯見
    其無悔改之意，意志不堅，一犯再犯，有失政府制定毒品危
    害防制條例之立法美意，本不宜寬貸，惟念其施用毒品乃自
    戕一己之身體健康，尚未害及他人，所生危害非大，且犯後
    坦承態度等一切情狀，分別量處如主文所示之刑，並定期應
    執行之刑，以資懲儆。
三、扣案之白色晶體2 包（驗後含袋合計重0.96公克），確係第
    二級毒品甲基安非他命（甲基安非他命毒品附著於包裝上剝
    離不易，應將包裝之整體視為甲基安非他命毒品），有前開
    高雄醫學大學附設中和紀念醫院報告2 紙在卷可稽，且為本
    件被告施用第二級毒品甲基安非他命所用之毒品，此經被告
    於本院審理中供承無訛；另扣案殘留甲基安非他命之吸食器
     1個，亦有前開高雄醫學大學附設中和紀念醫院報告1 紙在
    卷可按，已難與第二級毒品甲基安非他命析離而應一體視同
    毒品，亦屬查獲之第二級毒品，且亦為供本件被告施用第二
    級毒品甲基安非他命所用之物，故前開毒品及吸食器等物，
    均應依毒品危害防制條例第18條第1 項前段規定，不問屬於
    犯人與否，沒收銷燬之；而送驗時所耗損之毒品既已滅失，
    爰不另為沒收銷燬之諭知，附此敘明。至於94年5 月20日扣
    案之海洛因1 包（驗後淨重0.09公克，空包裝重0.21公克）
    、注射針筒1 支，被告表示均為查獲時同時在場之鍾坤賢所
    有，且伊並未以該海洛因及注射針筒供己施用毒品所用，核
    與其於警詢之供述相符，而扣案之塑膠鏟子1 支，被告於警
    詢稱非伊所有，與鍾坤賢之供述相符，且該注射針筒與塑膠
    鏟子均於另案鍾坤賢涉犯毒品危害防制條例案件中宣告沒收
    ，此有該查詢之判決1 份可參，故上開毒品、注射針筒及塑
    膠鏟子均非被告所有，且難認與本件被告施用毒品有何關聯
    ，即不予本案併予宣告沒收。再者，94年7 月15日查獲疑似
    海洛因之白色粉末2 包，經送法務部調查局鑑定之結果，均
    未發現法定毒品成份，此有該局94年10月3 日調科壹字第
    220020962 號鑑定通知書1 紙在卷可佐，而被告亦供陳係泡
    咖啡所用之糖包，亦與本件被告施用毒品無關聯，亦不併予
    宣告沒收。
據上論斷，應依刑事訴訟法第273 條之1 第1 項、第299 條第1
項前段，毒品危害防制條例第10條第1 項、第2 項、第18條第1
項前段，刑法第11條、第56條、第47條、第51條第5 款，判決如
主文。
本案經檢察官甲○○到庭執行職務。
中　　華　　民　　國　　94　　年　　12　　月　　26　　日
                  刑事第十五庭  法　官  陳筱蓉
以上正本證明與原本無異。
如不服本判決，應於收受送達後10日內向本院提出上訴書狀。
中　　華　　民　　國　　94　　年　　12　　月　　26　　日
　　　　　　　　　　　　        書記官  梁瑜玲
附錄本案論罪科刑法條全文：
毒品危害防制條例第10條
施用第一級毒品者，處六月以上五年以下有期徒刑。
施用第二級毒品者，處三年以下有期徒刑。
